臺灣高等法院刑事判決　　　　　　　　96年度上易字第1380號
上　訴　人
即　被　告　甲○○
上列上訴人因毒品危害防制條例案件，不服臺灣新竹地方法院96
年度易字第192號，中華民國96年5月14日第一審判決（起訴案號
：臺灣新竹地方法院檢察署96年度毒偵字第451號），提起上訴
，本院判決如下：
    主  文
原判決撤銷。
甲○○施用第二級毒品，累犯，處有期徒刑柒月。減為有期徒刑
參月拾伍日，如易科罰金，以新台幣壹仟元折算壹日。
    事  實
本院認定之犯罪事實與原審判決書（如附件）事實欄之記載相同
，茲引用之。
    理  由
一、引用原判決書（如附件）理由欄所記載之證據。
二、核被告所為，係犯毒品危害防制條例第10條第2項之施用第2
    級毒品罪。被告曾受有期徒刑之執行完畢，於5年以內故意
    再犯本件有期徒刑以上之罪，此有台灣高等法院被告前案紀
    錄表1份在卷可參，應依刑法第47條第1項累犯之規定加重其
    刑。
三、原審予以論科，固非無見，惟查：原審判決後，中華民國九
    十六年罪犯減刑條例於96年7月16日告布施行，原審未及適
    用，並予減刑，尚有可議。被告上訴意旨，仍執詞否認犯罪
    並以原審量刑過重云云，並無可採。惟原判決既有可議，即
    屬無可維持，應由本院將原判決撤銷。爰審酌被告曾有3次
    違反毒品危害防制條例前科之素行，經執行觀察、勒戒後，
    仍未戒除毒癮，施用毒品嚴重危害其身心健康及犯罪後態度
    等一切情狀，量處如主文所示之刑。末查被告本件犯罪在96
    年4月24日以前，合於中華民國九十六年罪犯減刑條例之減
    刑條件，應依該條例第2條第1項第3款之規定，減為有期徒
    刑3月15日，並諭知易科罰金之折算標準，以示懲儆。
據上論結，應依刑事訴訟法第369條第1項前段、第373條、第364
條、第299條第1項前段、毒品危害防制條例第10條第2項，刑法
第11條前段、第47第1項、第41條第1項前段，中華民國九十六年
罪犯減刑條例第2條第1項第3款、第7條，判決如主文。
本案經檢察官覃正祥到庭執行職務。
中　　華　　民　　國　　96　　年　　7 　　月　　31　　日
                  刑事第二庭審判長法  官  呂丹玉
　　                              法  官  林恆吉
                          　　　　法　官  林銓正
以上正本證明與原本無異。
不得上訴。
　                                書記官  陳玲憶
中　　華　　民　　國　　96　　年　　7 　　月　　31　　日
附件：
臺灣新竹地方法院刑事判決　　　　　　　 96年度易字第192號
公  訴  人　臺灣新竹地方法院檢察署檢察官
被　　　告　甲○○　男　48歲（民國○○年○月○○日生）
　　　　　　　　　　身分證統一編號：Ｚ000000000號
　　　　　　　　　　住新竹市○○里○○鄰○○街17巷11號
　　　　　　　　　　現於臺灣新竹監獄
上列被告因違反毒品危害防制條例案件96年度易字第192號，經
檢察官提起公訴（96年度毒偵字第451號），經本院合議庭裁定
行簡式審判程式，判決如下：
    主  文
甲○○施用第二級毒品，累犯，處有期徒刑柒月。
    事實及理由
一、甲○○前於民國89年間，因施用第2級毒品安非他命案件，
    經臺灣新竹地方法院裁定送觀察、勒戒後，因認無繼續施用
    毒品之傾向，經台灣新竹地方法院檢察署檢察官於89年7月
    13日，以89年度毒偵字第1710號案件為不起訴處分確定；又
    因施用第2級毒品安非他命案件，經本院於93年4月28日，以
    93年度竹簡字第302號判決判處有期徒刑4月確定；再因施用
    第2級毒品安非他命案件，經本院於93年10月15日，以93年
    度易字第344號判決判處有期徒刑9月確定，並於94年10月22
    日縮短刑期執行完畢，竟仍不知悔改，復於96年1月3日23
    時10分許回溯96小時內某時許，在不詳地點，施用第2級毒
    品安非他命1次。嗣於96年1月3日21時50分許，在新竹市○
    ○路630號前因另案通緝為警查獲。案經新竹市警察局第一
    分局報告台灣新竹地方法院檢察署檢察官偵查起訴。
二、證據
  (一)台灣檢驗科技股份有限公司96年1月17日出具之尿液檢體編
    號「A-003」號濫用藥物尿液檢驗報告及新竹市警察局辦理
    煙毒麻醉藥品案尿液送驗受檢人真實姓名代號對照表暨送
    驗登記簿影本各1份。
  (二)臺灣新竹地方法院95年度易字第331號裁判書、台灣新竹地
    方法院檢察署刑案資料查註紀錄表及受觀察勒戒人毒品及前
    科紀錄簡列表、法務部全國檢察官線上查詢刑案人犯在監所
    最新資料報表各1份。
三、論罪科刑
  (一)核被告所為，係犯毒品危害防制條例第10條第2項之施用第2
    級毒品罪。被告曾受有期徒刑之執行完畢，於5年以內故意
    再犯本件有期徒刑以上之罪，此有台灣高等法院被告前案紀
    錄表1份在卷可參，應依刑法第47條第1項累犯之規定加重其
    刑。
  (二)查安非他命為毒品危害防制條例第二條第一項第二款所稱之
    第二級毒品，不得持有及施用，被告甲○○竟持以施用，核
    其所為，係犯同條例第十條第二項之施用第二級毒品罪。其
    施用前持有第二級毒品安非他命之低度行為，應為施用之高
    度行為所吸收，不另論罪。爰審酌被告曾有三次違反毒品危
    害防制條例前科之素行、經執行觀察、勒戒後，仍未戒除毒
    癮、施用毒品嚴重危害其身心健康及坦認犯行之犯罪後態度
    等一切情狀，量處如主文所示之刑，以示懲儆。
據上論斷，應依刑事訴訟法第273條之1、第299條第1項前段，毒
品危害防制條例第10條第2項，刑法第11條前段、第47第1項，判
決如主文。
本案經檢察官林鳳師到庭執行職務
中　　華　　民　　國　　96　　年　　5　　月　　14　　日
                        刑事第二庭法　官　汪漢卿
以上正本證明與原本無異。
如不服本判決應於收受本判決後十日內向本院提出上訴書狀，其
未敘述上訴理由者，並得於提起上訴後十日內向本院補提理由書
狀( 均須按他造當事人之人數附繕本 )「切勿逕送上級法院」。
中　　華　　民　　國　　96　　年　　5 　　月　 14　　日
                                  書記官　陳秀子
附錄本案論罪科刑法條全文
毒品危害防制條例第10條第2項
施用第二級毒品者，處 3 年以下有期徒刑。
